【裁判字號】    94,上易,743
【裁判日期】    950227
【裁判案由】    竊盜
【裁判全文】
臺灣高等法院高雄分院刑事判決         94年度上易字第743號
上  訴  人
即  被  告  庚○○
上列上訴人因竊盜案件，不服臺灣高雄地方法院93年度易字第
1336號中華民國94年7月29日第一審判決（起訴案號：臺灣高雄
地方法院檢察署93年度偵字第13405號），提起上訴，本院判決
如下：
     主  文
上訴駁回。
    事  實
一、庚○○前因贓物案件，經法院判處有期徒刑1年2月確定，於
    80年10月27日執行完畢出監；又因賭博案件，經臺灣板橋地
    方法院以89年易字第1096號判決判處有期徒刑6月，90年1月
    2日確定，於90年5月24日易科罰金執行完畢。其仍不知悔改
    ，而與邱仕奉、蔡明錩（此二人均經原審判決確定）共同基
    於意圖為自己不法所有之竊盜犯意聯絡，結夥3人，共同攜
    帶蔡明錩所有客觀上足以傷害人之身體，足供兇器使用之Ｔ
    字螺絲扳手、破壞剪、鐵剪刀、鐵勾、電鑽各1支、螺絲起
    子5支及通訊無線對講機3支、黑色手套4只、黑色塑膠袋23
    個、塑膠貼布2個等供竊盜所用之物，由邱仕奉駕駛蔡明錩
    所租車牌號碼2901─ＤＴ號箱型車搭載蔡明錩、庚○○2人
    四處尋覓行竊對象，覓得適合對象後，邱仕奉於車上待命並
    把風，蔡明錩、庚○○下車，由蔡明錩下手行竊、庚○○在
    旁把風之模式，連續為下列之竊盜行為：
（一）93年7月1日9點多（原審判決書誤載為8時50分）至同日10
      時30分之間某時，在高雄市三民區○○○街路三四六號前
      ，竊取甲○○所有車牌號碼2369─ＦＺ號賓士自用小客車
      左右側後照鏡二只，得手後逃離現場。
（二）93年7 月1 日9 時30分至同日13時之間某時，在高雄市○○區○○路與哈爾濱街口，竊取竊取乙○○所有車牌號碼
      ＺＲ─1117號賓士自用小客車之左側後照鏡乙只。
（三）93年7 月1 日13時許，在高雄市○○區○○路與篤敬路口
      ，竊取戊○○所有車牌號碼Ｑ4 ─2886號賓士自用小客車
      之左右側後照鏡2 只、安全氣囊1 個、冷氣控制閥1 個、
      照相機2 台，為張松邦查覺有異而報警，彼等於得手後欲
      離去之際，經警於現場查獲逮捕，並於箱型車內起出上開
      被害人失竊之物，並扣得上開兇器及供竊盜所用之物，始
      知悉上情。
二、案經高雄市政府警察局鼓山分局報告臺灣高雄地方法院檢察
    署檢察官偵查起訴。
    理  由
一、被害人甲○○、乙○○、戊○○警詢之陳述雖係被告以外之
    人，於審判外之陳述，惟檢察官及被告於本院調查證據時，
    均知悉該等陳述係傳聞證據，而於辯論終結前均未聲明異議
    ，依刑事訴訟法第159 條之5 第2 項、第1 項之規定，本院
    審酌其作成之情況，認為適當，得作為證據。
二、訊之被告庚○○對上開於93年7月1日上午九點多，與蔡明錩
    、邱仕奉結夥三人共同攜帶兇器竊盜之3次犯行均坦承不諱
    ，就被告與蔡明錩、邱仕奉就於該日13時許，共同結夥3人
    竊取被害人戊○○所有之物，旋為警查獲等情，核與原審共
    同被告蔡明錩、邱仕奉於原審審理中以證人身分證述之情節
    大致相符（見原審卷第184、186頁），此外復據被害人甲○○、乙○○、戊○○、在場證人張松邦於警詢中指訴綦詳（
    見警卷第15-20頁、第75、76頁），並有被告蔡明錩所有供
    犯罪所用之Ｔ字螺絲扳手、破壞剪、鐵剪刀、鐵勾、電鑽各
    1 支、螺絲起子5支、通訊無線對講機3支、黑色手套4只、
    黑色塑膠袋23個及塑膠貼布2個等扣案足資佐證，此外復有
    被害人所出具之贓物認領保管單3紙（見警卷第31、32、82
    頁）、零件被竊之車輛、行竊工具及贓物照片19幀在卷可參
    （見警卷第42-51頁），足見被告前開自白核與事實相符，
    應可採信。綜上所述，被告犯行事證明確，洵堪認定。
三、按刑法第321 條第1 項第3 款之攜帶兇器竊盜罪，係以行為
    人攜帶兇器竊盜為其加重條件，此所謂「兇器」，其種類並
    無限制，凡客觀上足以對人之生命、身體、安全構成威脅，
    具有危險性之兇器均屬之，且祇須行竊時攜帶此種具有危險
    性之兇器為已足，並不以攜帶之初有行兇之意圖為必要（最
    高法院79年臺上字第5253號判例意旨參照）。本件扣案之Ｔ
    字螺絲扳手、破壞剪、鐵剪刀、鐵勾、電鑽各1支、螺絲起
    子5 支，均係金屬製工具，質地堅硬，客觀上若持以攻擊他
    人，顯足以對人之生命、身體造成傷害，自屬兇器。核被告
    庚○○所為，係犯刑法第321條條第1項第3款、第4款之結夥
    三人以上攜帶兇器竊盜罪。其與蔡明錩、邱仕奉之間就上開
    犯罪事實，均有犯意聯絡及行為分擔，為共同正犯。被告庚○○上開多次加重竊盜犯行，時間緊接，所犯又係基本構成
    要件相同之罪，顯係基於概括犯意為之，應依連續犯之規定
    論以一罪，並依法加重其刑。被告前因贓物案件，經法院判
    處有期徒刑1年2月確定，於80年10月27日執行完畢出監；又
    因賭博案件，經臺灣板橋地又被告前於89年間因賭博案件，
    經臺灣板橋地方法院以89年易字第1096號判決判處有期徒刑
    6月確定，於90年5月24日易科罰金執行完畢，此有臺灣高等
    法院被告全國前案紀錄表1份在卷可按（見本院卷第16-20頁
    ），其於5年內再犯本件有期徒刑以上之本罪，為累犯，應
    依刑法第47條之規定，加重其刑，並依法遞加之。原判決因
    而引用刑法第28條、第56條、第321條第1項第3、4款、第47
    條、第38條第1項第2款等規定，並審酌爰被告庚○○不思循
    正途賺取所需，竟貪圖私慾，連續竊取他人車輛之後照鏡、
    安全氣囊、照相機、冷氣控制閥等物，一日之內行竊3次，
    次數頻繁，對被害人所造成之損害不小，且造成被害人生活
    上之嚴重不便，並率爾攜帶兇器竊取他人財物，嚴重破壞社
    會治安，並影響社會良善風氣，被告分擔犯罪程度，及事後
    坦認犯行，及竊得之財物均已返還被害人，被告庚○○罹患
    有擴張性心肌病變併重度心臟衰竭，有新光醫院診斷證明書
    1 紙在卷可佐等一切情狀，量處被告有期徒刑1 年2 月，並
    將扣案之共犯蔡明錩所有竊盜工具Ｔ字螺絲扳手、破壞剪、
    鐵剪刀、鐵勾、電鑽各1 支、螺絲起子5 支、通訊無線對講
    機3 支、黑色手套4 只、黑色塑膠袋23個及塑膠貼布2 個，
    併予宣告沒收，認事用法均無違誤，量刑亦稱妥適，應予維
    持，被告以原判決量刑過重提起上訴，顯無理由，應予駁回
    。
四、公訴意旨另以：被告庚○○與蔡明錩、邱仕奉共同基於意圖
    為自己不法所有之概括犯意，持其所有客觀上足以傷害人之
    身體，足供兇器使用之Ｔ字螺絲扳手等工具，連續為下列之
    竊盜行為：（一）民國93年6 月20日13時30分至同日14時
    25分之間某時，在高雄市三民區○○○路三民國小停車格內
    ，竊取己○○所有車牌號碼ＺＣ─3868號自用小客車之右側
    後照鏡1只。（二）93年6月21日21時至同日22時之間某時，
    在高雄市三民區○○○路100號地下停車場，竊取辛○○所
    有車牌號碼ＺＦ─7388號自用小客車左側後照鏡1只。（三
    ）93年6月24日9時至同日12時之間某時，在高雄市前金區○○○路346號前，竊取丙○○所有車牌號碼ＺＥ─6068號自
    用小客車左側後照鏡1只。（四）93年6月28日8時30分至同
    日9時30分之間某時，在高雄市苓雅區○○○路363號聯合報
    大樓門口前，竊取林恆裕所有車牌號碼ＺＪ─0333號自用小
    客車之左側後照鏡1只。（五）93年6 月29日8 時30分至同
    年月30日13時30分之間某時，高雄市○○區○○路412號對
    面，竊取丁○○所有車牌號碼ＹＴ─3780號箱型車引擎主機
    電腦1部，因認被告另涉有此部分加重竊盜犯行云云。公訴
    意旨認被告有此部分犯行，無非係以被害人己○○、辛○○
    、丙○○、林恆裕、丁○○等人之指述，及贓物認領保管單
    及贓物、作案工具等相片為據。訊之被告庚○○就此部分犯
    行均堅決否認，辯稱：伊並未參與此等竊盜犯行等語。經查
    原審共同被告邱仕奉於原審審理時固曾證稱：伊與蔡明錩及
    被告庚○○自93年6月初南下高雄後，即一直留在高雄，伊
    與蔡明錩、庚○○一起偷過5次左右等語（見原審卷第184、
    185頁），惟其於警訊陳稱：伊係93年6月30日20時15分許，
    從台北坐車至高雄與蔡明錩、庚○○等人會合等語，其先後
    陳述已非一致。又被告蔡明錩於原審亦陳稱：除7月1日以前
    所犯竊行均是伊自己單獨犯案，除被查獲這一次係伊與庚○○、邱仕奉下來高雄外，伊與邱仕奉在7月1日之前一個月內
    亦曾到過高雄，此期間庚○○則未與彼等同至高雄等語（見
    原審卷第186、188頁）。被告上開所辯非無可信，尚難僅以
    共犯邱仕奉之前後不一致之陳述作為唯一證據，認定被告確
    有此部分犯罪。此外，上開被害人己○○、辛○○、丙○○
    、林恆裕、丁○○等人之指述，及贓物認領保管單及贓物相
    片均只能證明各該被害人確有於該等時地失竊該等物品，而
    查獲各該贓物雖係在蔡明錩租用之箱型車內查獲，然蔡明錩
    既已坦承此等贓物係伊單獨竊得，自不得據此為不利於被告
    庚○○之認定。此外復查無其它積極證據足資證明被告有此
    部分犯罪，上開公訴意旨所指被告此部分犯行自屬無法證明
    ，原判決以公訴人認此部分與前開論科部分，有連續犯之裁
    判上一罪之關係，而不另為無罪之諭知，亦無不合。
據上論斷，應依刑事訴訟法第368條，判決如主文。
本案經檢察官林應華到庭執行職務。
中    華    民    國    95    年    2     月    27    日
                  刑事第八庭    審判長法  官  李炫德
                                      法  官  李淑惠
                                      法  官  蔡國
以上正本證明與原本無異。
不得上訴。
中    華    民    國    95    年    2     月    27    日
                                      書記官  邱麗莉


司法院資訊處製作；財團法人民間司法改革基金會備份。
